【裁判字號】    95,簡上附民,8
【裁判日期】    950209
【裁判案由】    竊盜
【裁判全文】
臺灣高雄地方法院刑事附帶民事訴訟判決
原      告  甲○○
被      告  丙○○
上列被告因94年度簡上字第941 號竊盜案件，經原告提起附帶民
事訴訟，請求損害賠償，本院判決如下︰
    主  文
原告之訴及假執行之聲請均駁回。
    事  實
一、原告起訴主張：被告乙○○與丁○○於民國93年11月22日17
    時許，駕駛車號VT-2177 號自用小貨車，在高雄縣杉林鄉○○段第3600地號土地上，見有工字鐵及鐵欄杆等物放置該地
    ，且無人看管有機可趁，遂基於犯意之聯絡，而意圖為渠等
    不法之所有，著手竊取原告所有放置於該處之工字鐵及鐵欄
    杆，得手後，運至高雄縣杉林鄉○○村○○路43之8 號，以
    新臺幣（下同）3,600 元出售予於該處經營資源回收場之溫
    苑玲，是被告乙○○與丁○○為竊盜罪之共同正犯，被告丙○○為車號VT -2177號自用小貨車之車主，放任被告乙○○
    與丁○○以該自用小貨車搬運原告之工字鐵及鐵欄杆，應負
    侵權行為之賠償責任，爰依民法第185 條之共同侵權行為之
    法律關係，提起本件刑事附帶民事訴訟，請求被告丙○○連
    帶負損害賠償之責。並聲明：被告乙○○、丁○○、丙○○
    應連帶給付原告10萬元及自起訴狀繕本送達之翌日起至清償
    日止，按週年利率百分之五計算之利息；並願供擔保，請准
    宣告假執行。
二、被告丙○○未為任何聲明或陳述，亦未提出任何書狀。
    理  由
一、按因犯罪而受損害之人，於刑事訴訟程序得附帶提起民事訴
    訟，對於被告及依民法負賠償責任之人，請求回復其損害；
    法院認為原告之訴不合法或無理由者，應以判決駁回之；刑
    事訴訟法第487 條第項、第502 條第1 項分別定有明文。而
    刑事訴訟法第487 條第1 項所定附帶民事訴訟之對象，除刑
    事被告外，固兼及依民法負賠償責任之人。惟該條項所稱之
    「依民法負賠償責任之人」，係指該刑事案件中依民法規定
    應負賠償責任之人而言。故附帶民事訴訟之原告所主張之共
    同加害人，必以在刑事訴訟程序中經認定係共同侵權行為之
    人，始得謂為依民法負賠償責任之人，否則對之提起是項附
    帶民事訴訟，即難謂為合法（最高法院29年度附字第64號判
    例、88年度臺附字第23號判決要旨參照）。
二、查乙○○因竊盜案件，經檢察官聲請簡易判決處刑（93年度
    偵字第18745 號）及移送併辦（94年度偵字第5426號），並
    經本院以94年度簡上第941 號判處有期徒刑10月在案，而丁○○亦經檢察官以94年度偵字第5426號另案提起公訴（原告
    對乙○○與丁○○提起刑事附帶民事部分，另行移送民事庭
    審理），有聲請簡易判決處刑書、移送併辦意旨書、刑事判
    決書、起訴書各1 份附卷可佐。惟被告丙○○並未經檢察官
    提起公訴，而無刑事訴訟程序存在，且本院審理結果，並未
    認定被告丙○○與乙○○、丁○○係竊盜之共犯，亦即於刑
    事訴訟程序中，並未認定被告丙○○係共同侵權行為人。依
    前揭說明，本件附帶民事訴訟即不合法，應予駁回，其假執
    行之聲請，亦失所附麗，應併予駁回。
三、據上論斷，應依刑事訴訟法第502條第1項，判決如主文。
中    華    民    國    95    年    2     月    9     日
                  刑事第十庭  審判長法  官  徐美麗
                                    法  官  莊珮吟
                                    法  官  高增泓
以上正本證明與原本無異。
如不服本判決，應於收受送達後10日內向本院提出上訴書狀。
中    華    民    國    95    年    2     月    10    日
                                    書記官  林慧芬


司法院資訊處製作；財團法人民間司法改革基金會備份。
